【裁判字號】    95,交抗,91
【裁判日期】    950607
【裁判案由】    聲明異議
【裁判全文】
臺灣高等法院臺南分院刑事裁定
抗  告  人
即受處分人  甲○○
上列抗告人因違反道路交通管理處罰條例案件聲明異議，不服臺
灣嘉義地方法院中華民國95年4月28日所為裁定（95年度交聲字
第67號），提起抗告，本院裁定如下：
    主  文
抗告駁回。
    理  由
一、抗告意旨略以：抗告人於民國94年12月29日上午駕駛車牌號
    碼RK-6659號自用小客車，沿國道三號道路由南往北方向行
    駛，於同日上午10時34分許途經古坑收費站於進入收費站前
    之雙白實線區前方，即已變換車道，所駕車輛應未壓到雙白
    實線，而當時天色陰暗，有小雨，應係取締員警目測有誤，
    且抗告人亦不記得是由原審出庭作證之員警開的罰單。抗告
    人在高速公路一個月有跑32次的紀錄，何來犯規可言。為此
    提起抗告，請求廢棄原裁定等語。
二、按劃設於路段中之「雙白實線」係用以分隔同向車道並禁止
    變換車道之道路標線，設於交通特別繁雜且同向具有多車道
    之橋樑、隧道、彎道、坡道、接近交岔路口或其他認為有必
    要之路段，以雙白實線標示之標線為禁止變換車道線，用以
    禁止行車變換車道，道路交通標誌標線號誌設置規則第149
    條第1項第1款第7目、第167條第1項、第2項分別定有明文。
    次按在高速公路行駛途中，不得驟然或任意變換車道，如欲
    超越前車或變換車道時，應先顯示方向燈告知前後車輛，並
    保持安全距離及間隔，方得超越或變換車道，高速公路交通
    管制規則第11條亦定有明文。再按汽車行駛於高速公路，而
    不遵管制之規定者，處汽車駕駛人新臺幣（下同）3千元以
    上6 千元以下罰鍰，並記違規點數一點，道路交通管理處罰
    條例第33條第1項及第63條第1項第1款亦分別定有明文。
三、經查，證人即舉發本件違規事件之警員李智富於原審結證稱
    ：當時伊站在收費站北上從右邊數來第5找零車道票亭後方
    之水泥護欄上，戴眼鏡後視力在1.0以上，看見抗告人進站
    時是開在第6車道，在進入雙白實線區一半後，抗告人即變
    換車道到第5車道，待其繳費後，才加以攔停。因為抗告人
    當時駕駛的車道是不收現金的回數票專用車道，可能是發現
    不收現金車道才變換到第五找零車道，伊有看到駕駛人通過
    該找零車道時，有拿現金出來繳納。當天天氣晴朗，沒有下
    雨，不是陰天，不會看錯等語綦詳（見原審卷第24-25頁）
    ，且第5車道係找零車道、第6車道為回數票專用車道，亦有
    證人李智富當庭提出之照片在卷可憑（見原審卷第28-29頁
    ）。又經原審法院向交通部中央氣象局函查當日天候狀況，
    該局覆稱：依該局設於雲林縣古坑鄉之山豬湖自動雨量站觀
    測結果，94年12月29日上午10時至11時觀測並無雨量，當日
    累積雨量亦僅4豪米等情，有交通部中央氣象局95年4月17日
    中象參字第0950002090號函在卷可稽，足徵證人李智富所述
    當日天候良好，沒有下雨，應堪採信。而依證人李智富所提
    供之卷附照片及其實際丈量結果所示，該古坑收費站北向第
    5車道為找零車道、第6車道為回數票專用車道，收費票亭前
    有長約27公尺之槽化線及長約78.8公尺之雙白實線，則證人
    李智富所站位置距離抗告人變換車道位置約66公尺，依當時
    天候良好，且證人李智富其視力正常之情形以觀，證人李智
    富依目測而舉發違規車輛，發生誤認之可能性極小。至於此
    等違規情事通常發生於一瞬間，而一般警員執行交通勤務，
    依法並未要求就違規事項必須錄影或拍照存證，除恰有錄影
    設備或得拍攝快速移動畫面之照相設備，亦不必要求值勤警
    員或舉發機關緊急錄影或照相為證。再警員既已到庭具結作
    證，衡諸該名警員係依法執行公務，與抗告人並不認識，亦
    無任何嫌隙可言，該名警員當不至甘冒涉犯偽證罪之風險，
    蓄意構陷抗告人，故警員上述之證言應堪採信。由此足認抗
    告人確有駕車於高速公路任意變換車道之交通違規事實，抗
    告人空言否認違規，自無可採。
四、綜上所述，抗告人於收費站前雙白實線變換車道之違規事實
    既足堪認定，則原處分機關依據道路交通管理處罰條例第33
    條第1項及第63條第1項第1款之規定，裁處抗告人罰鍰3千元
    並記違規點數1點，並無不當。本院經核原裁定認事用法，
    均無違誤。抗告意旨，猶執前詞，指摘原裁定不當，請求撤
    銷原裁定，非有理由，應予駁回。
五、據上論斷，應依道路交通案件處理辦法第26條，刑事訴訟法
    第412條，裁定如主文。
中    華    民    國    95    年    6     月    7     日
                   刑事第一庭   審判長法  官  黃崑宗
                                      法  官  田平安
                                      法  官  王明宏
以上正本證明與原本無異。
不得再抗告。
                                      書記官  黃全忠
中    華    民    國    95    年    6     月    9     日


司法院資訊處製作；財團法人民間司法改革基金會備份。
